臺灣桃園地方法院刑事裁定　　　　　　　　　　　　九十二年度交聲字第四九二號
　　原處分機關　交通部公路總局新竹區監理所桃園監理站
　　受處分人即
　　異　議　人　甲○○
右列受處分人因違反道路交通管理處罰條例案件，對於交通部公路總局新竹區監理所
桃園監理站於九十二年十二月二十日所為之裁決（裁決案號：桃監裁罰字第裁五二─
Ｄ00000000號）聲明異議，本院裁定如左：
    主  文
異議駁回。
    事實及理由
一、原處分機關處分理由略以：異議人即受處分人於民國九十二年八月三十日十八時
    四十六分駕駛林美琴所有之Ｖ八－四九○六號自用小客車，行經桃園縣龜山鄉○
    ○路優加力加油站前限速六十公里路段時，為桃園縣政府警察局交通隊逕行舉發
    駕駛人行車速度經自動測速照相機測得時速七十二公里，超過規定之最高時速二
    十公里以下，依違反道路交通管理處罰條例第四十條第一項、第八十五條第二項
    規定，裁處罰鍰新台幣一千七百元，並依同條例第六十三條第一項第一款記違規
    點數一點。
二、異議理由略以：異議人於前述時間駕駛該車行經前述路段並未超速，舉發照片第
    一張雖拍攝到異議人駕駛之Ｖ八－四九○六號自用小客車，但照片上面並未標示
    車速，第二張照片雖有標示車速，卻未拍攝到該自用小客車，不能證明異議人有
    超速行為等語。
三、法院判斷
（一）汽車駕駛人，行車速度，超過規定之最高時速，或低於規定之最低時速，或裝
      用測速雷達感應器者，處新臺幣一千二百元以上二千四百元以下罰鍰；其感應
      器沒入之。又汽車駕駛人有左列各款所列條款之一者，除依原條款處罰鍰外，
      並予記點：一、有第三十三條、第三十八條第一項、第四十條第一項、第四十
      五條、第四十七條第一款至第四款、第四十八條、第四十九條或第六十條第一
      項、第二項第一款至第三款情形之一者，各記違規點數一點，道路交通管理處
      罰條例第四十條第一項、第六十三條第一項第一款分別定有明文。
（二）證人即舉發本件違規事件之警員林小菁稱：異議人的車在裡面的這張照片（即
      第一張舉發照片）第一行的數字代表年、月、日、時、分，第二行的左列數字
      代表車道，一代表內側車道，０代表示照片的第一張，二百公分代表我們感應
      線的寬度，因為我們有設二個感應線，二六○就是代表這捲底片採證的第二百
      六十次，舉發一次違規的時候會連拍二張，一○三八是照相桿的編號。第二張
      照片的第一行也是列出年、月、日、時、分，第二行最左邊的數字一也是代表
      車道，第二行標示的第二個一就是代表這組照片的第二張，二張拍攝的時間是
      差一秒，右邊的二百公分也是先後二個感應線的距離，第三行的二六○也是指
      照相採證的次數，至於右邊的Ｖ代表測得之速度七十二公里。這部車通過第一
      個感應線圈就可以判定超速，但是要到達第二個感應線圈才能計算超速多少。
      因為採證是要連拍二張，所以在拍第二張的時候，恰巧這部車號為Ｐ六─九九
      二七銀色自小客車進入到照相的範圍之內，所以剛好被拍到，異議人的車就是
      銀色車的前面那一輛，第一道感應線圈就是在第一張照片中的車輛後輪的位置
      ，第二張照片中銀色的自小客車根本還沒有到達感應區的起點，所以我們很清
      楚的判斷就是異議人超速。
（三）證人即志伸股份有限公司員工曹愛玲稱：二個感應線圈埋設之距離約一百到二
      百公分，每個線圈的尺寸是二百到二百五十公分，配合車道的寬度乘以八十公
      分到一百公分。我們的測速原理是，車子比較大片的金屬碰到第一條線圈的第
      一條線時，電腦就開始計時，碰到第二個線圈的第一條線時，電腦就停止計時
      ，中間的時差除以線圈的距離就是速度（註：速度之計算公式為距離除以時間
      等於速度，此處應屬誤述），有超過設定限速就會拍第一張照片，第二張是根
      據警察局自己設定的時差再拍照，可能是相差○．五秒或是一秒。因為電腦已
      經感應出車子超速，即下達指令給照相機拍照，但數據的傳輸速度比通知照相
      機拍照的時間還慢一點，所以在第一張無法顯示出速度，在第二張照片才可顯
      示出速度，但拍第一張照片時就代表電腦已經確認這部車超速。由第一張照片
      顯示，Ｖ８─４９０６號車在內側車道上超速，第二張照片是顯示這部車繼續
      往前走，至於說確定超速的車不是銀灰色的車是因為它跟本還沒有到達線圈藍
      色的位置。在同一線道上不管相隔多近，都各拍各的，每部車都會被拍照出來
      ，而且是各拍二張照片，因為電腦計算速度很快，二個線圈第一條線僅相隔一
      百到二百公分而已，車子很快就可以通過。
（四）由前述證人之證言可知，桃園縣龜山鄉○○路優加力加油站前路段所埋設之感
      應圈距離為二百公分，架設之攝影機於超速車輛碰觸第一道感應圈時，電腦就
      開始計時，碰到第二道感應圈線時，電腦就停止計時，將感應圈距離二百公分
      除以電腦依據車輛碰觸第一、二道感應圈的時差，即為行車速度。依本件舉發
      照片顯示之數字分析，異議人駕駛之Ｖ八－四九○六號自用小客車於通過前述
      路段時之車速為時速七十二公里，顯已超過該路段限速六十公里。
（五）異議人雖辯稱：如果依照我超速的速度時速是七十二公里，換算出來每一秒是
      二十公尺，按照證人的說法兩個線圈之間的距離是一百到二百公分，以最大兩
      百公分來換算，從我壓到第一線圈第一條線，到第二線圈第一條線換算之後，
      應在○．一秒內完成照相，所以第二張照片不可能沒有照到我的車子等語。然
      依證人曹愛玲所述之照相機測速原理，所稱「時差」是指車輛碰觸第一道及第
      二道感應圈兩時點之時間差，而非照相機拍攝第一張及第二張兩時點之時間差
      ；電腦據以計算行車速度之時差依各車輛行車速度之不同而有異，照相機拍攝
      第一張及第二張兩時點之時間差於本案則固定為一秒鐘，與行車速度無關。其
      次，電腦於車輛超速時即可感應確認，立刻下達指令給照相機拍照，但由於數
      據的傳輸速度比通知照相機拍照的時間慢，第一張無法顯示出速度，只能顯示
      於第二張照片，可見拍攝第二張照片的目的僅在顯示行車速度，而非蒐證，因
      此，不論攝影機預設拍攝第二張照片之時間為何，拍攝到的畫面為何，第一張
      照片拍攝到的車輛始為違規車輛。異議人所辯之計算方式僅能說明第二張照片
      並未拍攝到Ｖ八－四九○六號自用小客車，但不影響異議人超速行駛之事實。
（六）綜合以上說明，異議人於前述時地確有超速之事實，原處分機關之裁處並無不
      當，本件異議為無理由，應予駁回。
四、依道路交通管理處罰條例第八十七條第二項，道路交通案件處理辦法第十九條，
裁定如主文。
中      華      民      國      九十三    年      四    月    二十二    日
                                  臺灣桃園地方法院交通法庭
                                      法  官   邱蓮華
右正本證明與原本無異。
如不服本裁定，應於裁定送達後五日內向本院提出抗告狀。
                                      書記官   何慧娟
中        華        民        國     九十三   年   四   月    二十九    日
